【裁判字號】    89,交聲,519
【裁判日期】    900227
【裁判案由】    交管條例聲異
【裁判全文】
臺灣板橋地方法院交通事件裁定                    八十九年度交聲字第五一九號
    原處分機關  交通部公路局台北區監理所板橋監理站
    異  議  人  甲○○
    即受處分人
右列受處分人因違反道路交通管理處罰條例案件，對於交通部臺北區監理所板橋監理
站八十九年十一月一日所為板監北三字第裁四一─ＡＢＶ○一二五一七號裁決書所為
之處分，聲明異議，本院裁定如左：
    主  文
原處分撤銷。
甲○○不罰。
    理  由
一、原處分意旨略以：受處分人甲○○於民國八十九年八月十八日下午四時十六分許
    ，騎乘車號ＡＤＤ─七○二號重型機車，行經臺北市○○○路○段與吉林路口時
    ，因闖紅燈右轉，經警攔停，不聽制止而逃逸，案經臺北市政府警察局中山分局
    逕行舉發，並移送該站依道路交通管理處罰條例第五十三條及第六十條第一項規
    定，裁處罰鍰一千二百元 (折合新台幣三千六百元)並記違規點數四點。
二、異議人則堅詞否認有何違規情事，並辯稱：ＡＤＤ─七○二號機車固係其所有，
    惟其平日均係騎用該機車自臺北縣永和市○○路八六號五樓住處至所租用之同市
    ○○路五四四號地下室停車場，換乘其所有之車號ＤＹ─○九五五號自用小客車
    至台灣省菸酒公賣局臺北菸廠上班，該機車則停放在該停車場內，警舉發其違規
    之時日，伊正因公駕駛所有上開自用小客車出差並搭載其同事李荷婷至臺北縣三
    重市一帶查訪菸品上架情形，當時伊並未騎乘機車途經臺北市等語置辯。
三、經查本件固經舉發違規之警徐光輝到庭證稱當時伊係於臺北市○○○路○段前執
    勤，發現吉林路口紅燈已亮啟，但見ＡＤ─七○二機車騎士仍強行右轉南京東路
    二段，此時伊即鳴笛攔停，但該騎卻拒不停車而加速逃逸，伊即記下車號逕行舉
    發，伊舉發時距該機車僅四公尺，且與同事一同確認無誤，才行舉發，應不會目
    視錯誤等情，惟查本件警發現ＡＤ─七○二號機車違規闖紅燈行為時，既未強制
    攔停，致騎乘該機車之騎士乘隙逃逸而無從查悉其真正身分，則本件騎乘ＡＤ─
    七○二號機車違規之行為人究係何人已有可疑？尚不得以車輛所有人名義既逕為
    推測係本件異議人所為，況異議人已辯稱其係臺灣省菸酒公賣局臺北菸廠之員工
    ，警舉發之時日，伊正因公另行駕駛所有自用小客車搭載同事李荷婷在臺北縣三
    重市一帶查訪菸品上架情形，並於當日四時二十分許，載送李荷婷至捷運龍山寺
    站搭車返家，核與證人李荷婷到庭結證屬實，互核相符，並據異議人提出該廠香
    菸市場調查任務編組一覽表影本附卷可憑，是本件異議人既已提出舉發違規時並
    未騎用該機車之證明，原處分機關復無其他積極事證足以證明本件違規行為人確
    係異議人，自不得以機車所有名義人即逕為臆測係異議人所為，而異議人依法亦
    無向裁決機關提報真正違規行為人之義務，原處分機關所為之處分，於法即屬不
    當，應予撤銷並依法為不罰之諭知。
據上論斷，應依道路交通案件處理辦法第二十條，裁定如主文。
中      華      民      國九十      年      二      月    二十七  日
                              臺灣板橋地方法院交通法庭
                                      法    官  朱  耀  平
右正本證明與原本無異
如不服本裁定應於送達後五日內向本院提出抗告狀
                                      書 記 官  黃  炎  煌
中      華      民      國      九十      年      三      月      一    日


司法院資訊處製作；財團法人民間司法改革基金會備份。
